# 关于资金流向审计

提问人：vaconess 时间：2011-07-11 11:46:11
如题，不知道审计报告格式怎样，报告意见如何发表

回答人：chenyiwei
这种报告的执业风险很大，建议谨慎考虑是否承接。如果承接，最好采用商定程序。因为“资金流向”如果没有清晰的“专款专用”线索可供跟踪，也会涉及到大量的主观分析和判断。如果客户不接受商定程序，可能就只有 1601 号准则的特殊目的审计报告了（后附“资金流向情况表”之类表格作为审计对象，同时在编制说明中详细说明资金流向的认定依据和报表编制基础）。另外，建议严格限定用途，不要出现“供诉讼使用”等字样，最好是限定为“供委托人管理层内部参考使用，不适用于其他用途”。如果有可能，可聘请律师在执业中提供咨询和协助。